
# ===============================================
# Instalación y carga de paquetes necesarios
# ===============================================

```{r, warning=FALSE, message=FALSE, echo=FALSE}
packages <- c("caret", "recipes", "corrplot", "dplyr", "ggplot2", "RWeka",
              "MLmetrics", "classInt", "Ckmeans.1d.dp", "pROC", "doParallel")

installed_packages <- packages %in% rownames(installed.packages())
if (any(installed_packages == FALSE)) {
  install.packages(packages[!installed_packages])
}

invisible(lapply(packages, library, character.only = TRUE))
```

# ===============================================
# Carga de datos
# ===============================================
```{r}
origin_train_data <- read.csv("train.csv", header = TRUE, sep = ",")
origin_test_data <- read.csv("test.csv", header = TRUE, sep = ",")

tmp <- origin_test_data
```

# ===============================================
# División de datos
# ===============================================

```{r}
# División de los datos
set.seed(1234)
train_index <- createDataPartition(origin_train_data$Transported, p = 0.8, list = FALSE)
train_data <- origin_train_data[train_index, ]
validation_data <- origin_train_data[-train_index, ]
```

# ===============================================
# Preprocesamiento (recipes) - Eliminación de las variable `PassengerId` y `Name` 
# ===============================================

```{r}
train_data_preprocessed <- train_data
validation_data_preprocessed <- validation_data

# Crear una receta
rec <- recipe(Transported ~ ., data = train_data_preprocessed)

# Eliminar las variables PassengerId y Name
rec <- rec %>%
       step_rm(PassengerId, Name)

# Preparar y aplicar el recipe
prep_rec <- prep(rec, training = train_data_preprocessed)
train_data_preprocessed <- bake(prep_rec, new_data = train_data_preprocessed)
validation_data_preprocessed <- bake(prep_rec, new_data = validation_data_preprocessed)
origin_test_data$Name <- NULL
```

# ===============================================
# Preprocesamiento (recipes) - Dividiendo la variable `Cabin` en tres variables nuevas `CabinDeck`, `CabinNumber` y `CabinSide`
# ===============================================

```{r, echo=FALSE, message=FALSE, warning=FALSE}
# Creamos una receta
rec <- recipe(Transported ~ ., data = train_data_preprocessed)

# Creamos nuevas variables
rec <- rec %>%
       step_mutate(
         CabinDeck = gsub("([A-Z])/.*/.*", "\\1", Cabin),
         CabinNumber = as.numeric(gsub("[A-Z]/([0-9]+)/.*", "\\1", Cabin)),
         CabinSide = gsub(".*([PS])$", "\\1", Cabin)
       ) %>%
       step_mutate(
         CabinNumber = cut(CabinNumber, breaks = 10, labels = FALSE)
       ) %>%
       step_mutate(
         CabinNumber = as.numeric(CabinNumber)
       )

# Elliminamos la variable original
rec <- rec %>%
       step_rm(Cabin)

prep_rec <- prep(rec, training = train_data_preprocessed)
train_data_preprocessed <- bake(prep_rec, new_data = train_data_preprocessed)
validation_data_preprocessed <- bake(prep_rec, new_data = validation_data_preprocessed)
origin_test_data <- bake(prep_rec, new_data = origin_test_data)
```


# ===============================================
# Preprocesamiento (recipes) - Inputación de cadenas vacias en las variables categoricas
# ===============================================
```{r, echo=FALSE, message=FALSE, warning=FALSE}

# Creamos una receta
rec <- recipe(Transported ~ ., data = train_data_preprocessed)

# Inputación de valores nulos
rec <- rec %>%
       step_mutate(HomePlanet = ifelse(HomePlanet == "", NA_character_, as.character(HomePlanet))) %>%
       step_mutate(CryoSleep = ifelse(CryoSleep == "", NA_character_, as.character(CryoSleep))) %>%
       step_mutate(Destination = ifelse(Destination == "", NA_character_, as.character(Destination))) %>%
       step_mutate(VIP = ifelse(VIP == "", NA_character_, as.character(VIP))) %>%
       step_mutate(CabinDeck = ifelse(CabinDeck == "", NA_character_, as.character(CabinDeck))) %>%
       step_mutate(CabinSide = ifelse(CabinSide == "", NA_character_, as.character(CabinSide))) 

# Preparar y aplicar el recipe
prep_rec <- prep(rec, training = train_data_preprocessed)
train_data_preprocessed <- bake(prep_rec, new_data = train_data_preprocessed)
validation_data_preprocessed <- bake(prep_rec, new_data = validation_data_preprocessed)
origin_test_data <- bake(prep_rec, new_data = origin_test_data)
```



# ===============================================
# Comprobando los valores nulos (missing values)
# ===============================================
```{r, echo=FALSE, message=FALSE, warning=FALSE}
# Comprobando los valores nulos
is.na(train_data_preprocessed)  %>% colSums()
```

# ===============================================
# Preprocesamiento (recipes) - Inputación de valores nulos (moda y mediana)
# ===============================================
```{r, echo=FALSE, message=FALSE, warning=FALSE}

# Creamos una receta
rec <- recipe(Transported ~ ., data = train_data_preprocessed)

# Inputación de valores nulos
rec <- rec %>%
       step_impute_mode(all_nominal(), -all_outcomes()) %>%
       step_impute_median(all_numeric(), -all_outcomes())

# Preparar y aplicar el recipe
prep_rec <- prep(rec, training = train_data_preprocessed)
train_data_preprocessed <- bake(prep_rec, new_data = train_data_preprocessed)
validation_data_preprocessed <- bake(prep_rec, new_data = validation_data_preprocessed)
origin_test_data <- bake(prep_rec, new_data = origin_test_data)
```


# ===============================================
# Precisión y factores
# ===============================================

```{r}
# Función para calcular la precisión de los modelos
accuracy <- function(model) {
  predictions <- predict(model, validation_data_preprocessed)
  conf_matrix <- confusionMatrix(predictions, validation_data_preprocessed$Transported)
  return(c(conf_matrix$overall["Accuracy"], conf_matrix$overall["Kappa"]))
}
```

# ===============================================
# Comparación de modelos
# ===============================================

```{r}
library(doParallel)
registerDoParallel(cores = 20)
```

```{r}
# Train Control
tc <- trainControl(method = "cv", number = 5, classProbs = TRUE, seeds = set.seed(1234),allowParallel = TRUE) 
```

```{r, message=FALSE, warning=FALSE}
# Regresión Logística
t <- Sys.time()
set.seed(1234)
logistic_regression_model <- train(Transported ~ ., data = train_data_preprocessed, 
    method = "glm", trControl = tc)
Sys.time() - t
```


```{r, message=FALSE, warning=FALSE}
# Random Forest
t <- Sys.time()
set.seed(1234)
random_forest_model <- train(Transported ~ ., data = train_data_preprocessed, 
    method = "rf", trControl = tc)
Sys.time() - t
```

```{r}
# Train Control
tc <- trainControl(method = "cv", number = 5, classProbs = TRUE, seeds = set.seed(1234), allowParallel = FALSE)
```

```{r, message=FALSE, warning=FALSE}
# XGBoost
t <- Sys.time()
set.seed(1234)
xgboost_model <- train(Transported ~ ., data = train_data_preprocessed, 
    method = "xgbTree", trControl = tc, verbosity = 0, nthread = detectCores())
Sys.time() - t
```


```{r}
# Train Control
tc <- trainControl(method = "cv", number = 5, classProbs = TRUE, seeds = set.seed(1234),allowParallel = TRUE) 
```


```{r, message=FALSE, warning=FALSE}
# SVM
t <- Sys.time()
set.seed(1234)
svm_model <- train(Transported ~ ., data = train_data_preprocessed, 
    method = "svmRadial", trControl = tc)
Sys.time() - t
```


```{r, message=FALSE, warning=FALSE}
# ANN
t <- Sys.time()
set.seed(1234)
ann_model <- train(Transported ~ ., data = train_data_preprocessed, 
    method = "nnet", trControl = tc, trace = FALSE)
Sys.time() - t
```



```{r}
# Comparación de los modelos
models <- c("Logistic Regression", "Random Forest", "XGBoost", "SVM", "ANN")
accuracies <- c(accuracy(logistic_regression_model)[1], accuracy(random_forest_model)[1], 
    accuracy(xgboost_model)[1], accuracy(svm_model)[1], accuracy(ann_model)[1])
kappas <- c(accuracy(logistic_regression_model)[2], accuracy(random_forest_model)[2], 
    accuracy(xgboost_model)[2], accuracy(svm_model)[2], accuracy(ann_model)[2])
results <- data.frame(models, accuracies, kappas)
results
```


# ===============================================
# Kaggle submission I
# ===============================================

```{r, echo=FALSE, message=FALSE, warning=FALSE, fig.width=6, fig.height=4, eval=FALSE}
# Crear fichero submision.csv para subir a Kaggle
origin_test_data$PassengerId <- tmp$PassengerId
predictions <- predict(xgboost_model, origin_test_data)
submission <- data.frame(PassengerId = origin_test_data$PassengerId, Transported = predictions)
write.csv(submission, file = "submission.csv", row.names = FALSE)
```







# ===============================================
# Preprocesamiento (recipes) - Codificación de variables categóricas - One-Hot Encoding
# ===============================================
```{r, echo=FALSE, message=FALSE, warning=FALSE}
# Creamos una receta
rec <- recipe(Transported ~ ., data = train_data_preprocessed)

# Codificación de variables categóricas - One-Hot Encoding
rec <- rec %>%
         step_dummy(all_nominal(), -all_outcomes())

# Preparar y aplicar el recipe
prep_rec <- prep(rec, training = train_data_preprocessed)
train_data_preprocessed <- bake(prep_rec, new_data = train_data_preprocessed)
validation_data_preprocessed <- bake(prep_rec, new_data = validation_data_preprocessed)
origin_test_data <- bake(prep_rec, new_data = origin_test_data)
```





# ===============================================
# XGBOOST - exploración de hiperparámetros
# ===============================================

# ===============================================
# XGBOOST - Grid Search
# ===============================================

```{r, message=FALSE, warning=FALSE, eval=FALSE}
# XGBoost con hiperparámetros
tc <- trainControl(method = "cv", number = 10, allowParallel = FALSE)

grid <- expand.grid(
    nrounds = c(150, 300),
    max_depth = c(5, 8),
    eta = c(0.01, 0.2),
    gamma = c(0, 0.2),
    colsample_bytree = c(0.5, 0.8),
    min_child_weight = c(1, 5),
    subsample = c(0.6, 0.8)
)

t <- Sys.time()
set.seed(1234)
modelXgboost_tuned <- train(
    Transported ~ ., 
    data = train_data,
    method = "xgbTree",
    trControl = tc,
    tuneGrid = grid,
    nthread = detectCores(),
    verbosity = 0
)
Sys.time() - t
```


# ===============================================
# XGBOOST - Random Search
# ===============================================

```{r, message=FALSE, warning=FALSE, eval=FALSE}
# XGBoost con hiperparámetros
tc <- trainControl(method = "repeatedcv", repeats= 5, number = 10, search = "random", allowParallel = FALSE)

random_grid <- list(
    nrounds = c(100, 130, 150),
    max_depth = c(3, 4, 5),
    gamma = c(0.5, 1, 1.5),
    colsample_bytree = c(0.6, 0.8, 1),
    subsample = c(0.6, 0.8, 1)
)

t <- Sys.time()
set.seed(1234)
modelXgboost_tuned <- train(
    Transported ~ ., 
    data = train_data_preprocessed,
    method = "xgbTree",
    trControl = tc,
    tuneLength = 10,
    nthread = detectCores(),
    verbosity = 0
)
Sys.time() - t
```


# ===============================================
# Precisión
# ===============================================
```{r, eval=FALSE}
accuracy(modelXgboost_tuned)
```




# ===============================================
# Kaggle submission II
# ===============================================

```{r, echo=FALSE, message=FALSE, warning=FALSE, fig.width=6, fig.height=4, eval=FALSE}
# Crear fichero submision.csv para subir a Kaggle
origin_test_data$PassengerId <- tmp$PassengerId
predictions <- predict(modelXgboost_tuned, origin_test_data)
submission <- data.frame(PassengerId = origin_test_data$PassengerId, Transported = predictions)
write.csv(submission, file = "submission.csv", row.names = FALSE)
```




# ===============================================
# Feature selection
# ===============================================

```{r, echo=FALSE, message=FALSE, warning=FALSE}
# Importancia de las variables en el modelo XGBoost
varImp(modelXgboost_tuned)
plot(varImp(modelXgboost_tuned))
```
  
```{r, message=FALSE, warning=FALSE, eval=FALSE}
selected_vars <- importance_matrix$Feature[importance_matrix$Gain >= 0.02]

# Filtrar el conjunto de datos para mantener solo las variables seleccionadas
# Asegúrate de incluir la variable objetivo si está en el conjunto de datos
train_data <- train_data[, c(selected_vars, "Transported")]
```






